臺灣高雄地方法院刑事判決　　　　　　100年度審訴字第544號
公　訴　人　臺灣高雄地方法院檢察署檢察官
被　　　告　林淑君
上列被告因毒品危害防制條例案件，經檢察官提起公訴（100年
度撤緩毒偵字第6號），嗣本院訊問被告後，因被告就其被訴事
實為有罪之陳述，經詢問被告及檢察官之意見後，合議庭裁定由
受命法官依簡式審判程序獨任審理，並判決如下：
    主  文
林淑君施用第一級毒品，處有期徒刑柒月。
    事實及理由
一、本件被告林淑君所犯均為死刑、無期徒刑、最輕本刑為3年
    以上有期徒刑以外之罪，其於審判程序中就被訴事實為有罪
    之陳述，經本院告知簡式審判程序之旨，並聽取當事人意見
    後，認宜進行簡式審判程序，爰依刑事訴訟法第273條之1第
    1 項規定，裁定進行簡式審判程序，合先敘明。又簡式審判
    程序之證據調查，依刑事訴訟法第273條之2規定，不受同法
    第159條第1項審判外陳述排除之限制，再被告對於卷內之各
    項證據亦不爭執證據能力（本院卷第19頁背面、第20頁），
    故卷內所列之各項證據，自得作為證據，先予敘明。
二、本件犯罪事實及證據，除證據部分補充「被告於本院準備程
    序中之自白」外，餘均引用附件檢察官起訴書所載。
三、按犯毒品危害防制條例第10條之罪，經觀察、勒戒後，認無
    繼續施用毒品之傾向，應即釋放，並為不起訴處分；認有繼
    續施用毒品之傾向者，應由檢察官聲請法院裁定令入戒治處
    所施以強制戒治，至無繼續戒治之必要，強制戒治期滿，應
    即釋放，由檢察官為不起訴處分。經觀察勒戒、強制戒治執
    行完畢釋放後，5 年內再犯第10條之罪，依93年1 月9 日修
    正施行之毒品危害防制條例第23條第2 項規定意旨，應由檢
    察官偵查起訴。又依修正後之規定，僅限於「初犯」及「5
    年後再犯」二種情形，始應先經觀察、勒戒或強制戒治程序
    。倘被告於5 年內已再犯，經依法追訴處罰，縱其第3 次（
    或第3 次以上）再度施用毒品之時間，在初犯經觀察、勒戒
    或強制戒治執行完畢釋放5 年以後，已不合於「5 年後再犯
    」之規定，且因已於「5 年內再犯」，顯見其再犯率甚高，
    原實施觀察、勒戒或強制戒治，已無法收其實效，即應依該
    條例第10條處罰（最高法院97年度第5 次刑事庭會議決議參
    照）。因被告前於91年1 月28日經觀察、勒戒執行完畢釋放
    後，復於5 年內再犯毒品危害防制條例第10條之罪，經本院
    以91 年 度訴字第2785號判處有期徒刑8 月確定，而於93年
    4 月1日 因徒刑執行完畢出監，有台灣高等法院被告前案紀
    錄表1份 在卷可參，故被告於前述觀察、勒戒執行完畢釋放
    後，5 年內再犯上開施用毒品罪，並經判決確定，則其再度
    犯本件施用毒品犯行，雖距前述強制戒治執行完畢釋放後已
    逾5 年，揆諸前開說明，仍應依法論科。
四、核被告林淑君所為，係犯毒品危害防制條例第10條第1 項之
    施用第一級毒品罪。被告因施用而持有海洛因之低度行為，
    應為施用之高度行為所吸收，不另論罪。審酌被告前經觀察
    勒戒及強制戒治執行完畢，然仍未戒除毒癮，顯見其意志不
    堅，惟念其施用毒品之行為，究屬戕害自己身心，尚未危害
    他人，於本院審理時已坦認犯行，態度尚可，且其距前次施
    用毒品經法院判刑後入監服刑而於93年4 月1 日出監，已有
    相當時日，台灣高等法院被告前案紀錄表1 份在卷可參，足
    見其依賴毒品尚非甚深，且被告前因本件同一事實經臺灣高
    雄地方法院檢察署檢察官以98年度毒偵字第6604號為緩起訴
    處分在案，有緩起訴處分書1 份在卷可參，嗣雖經檢察官撤
    銷緩起訴處分，然已足徵其本件犯行之可責性尚非甚重，復
    考量其經濟狀況、智識程度、犯罪動機、手段等一切情狀，
    酌情量處如主文所示之刑，以示懲儆。又本院審酌上情，認
    被告以量處如主文所示之刑，已足以達罰當其罪之目的，並
    令被告心生警惕之效果，檢察官求處有期徒刑10月等語，尚
    嫌過重，併此敘明。
據上論斷，應依刑事訴訟法第273條之1第1項、第299條第1項前
段、第310條之2、第454條第2項，毒品危害防制條例第10條第1
項，刑法第11條前段，判決如主文。
本案經檢察官王清海到庭執行職務。
中    華    民    國    100     年    4   月    18    日
                  刑事第十庭   法  官  張  震
以上正本證明與原本無異。
如不服本判決應於收受判決後10日內向本院提出上訴書狀，並應
敘述具體理由。其未敘述上訴理由者，應於上訴期間屆滿後20日
內向本院補提理由書(均須按他造當事人之人數附繕本)「切勿逕
送上級法院」。
中    華    民    國    100     年    4   月    18   日
                               書記官  邱家銘
附錄本判決論罪科刑之法條：
毒品危害防制條例第10條
施用第一級毒品者，處6月以上5年以下有期徒刑。
施用第二級毒品者，處3年以下有期徒刑。
附件：
臺灣高雄地方法院檢察署檢察官起訴書
                                  100年度撤緩毒偵字第6號
    被      告  林淑君  女  30歲（民國○○年○○月○○日生）
                        住高雄市梓官區○○○路130巷1號
                        國民身分證統一編號：Ｚ000000000號
上列被告因違反毒品危害防制條例案件，前經本署檢察官為緩起
訴處分，再經撤銷緩起訴處分確定，業已偵查終結，認應提起公
訴，茲將犯罪事實及證據並所犯法條分敘如下：
        犯罪事實
一、林淑君前因施用毒品案件，經法院裁定執行觀察、勒戒，認
    無繼續施用毒品之傾向，於民國91年1月28日執行完畢釋放
    ，並由本署檢察官以90年度毒偵字第5334號為不起訴處分確
    定。復於91年間再因施用毒品案件，經法院裁定執行觀察、
    勒戒，認有繼續施用毒品之傾向，經裁定施以強制戒治，並
    判處有期徒刑8月確定。詎仍不知悔改，基於施用第一級毒
    品之犯意，於98年9月15日凌晨1時許，在高雄縣梓官鄉（現
    改制為高雄市梓官區○○○○路130巷1號住處內，以將海洛
    因捲入香煙內點燃生煙之方式，非法施用第一級毒品海洛因
    1次。嗣於98年9月15日21時42分許，因另案為警通知到場作
    證，經徵得其同意後採尿送驗，結果呈鴉片類嗎啡陽性反應
    而查獲。
二、案經臺南縣（現改制為臺南市）警察局永康分局報告臺灣臺
    南地方法院檢察署呈請臺灣高等法院檢察署檢察長令轉本署
    偵辦。
        證據並所犯法條
一、證據清單及待證事實：
  ┌──┬─────────┬─────────────┐
  │編號│  證  據  名  稱  │     待   證   事   實    │
  ├──┼─────────┼─────────────┤
  │ 一 │被告林淑君於偵查中│1、坦承於上開時地施用第一 │
  │    │之自白。          │   級毒品海洛因1次之事實。│
  │    │                  │2、送驗之尿液，為被告親自 │
  │    │                  │   排放並封瓶之事實。     │
  ├──┼─────────┼─────────────┤
  │ 二 │臺南縣（現改制為臺│被告為警查獲當日所採尿液經│
  │    │南市）政府警察局永│送檢驗，結果呈鴉片類嗎啡陽│
  │    │康分局偵辦毒品危害│性反應，佐證被告確曾於上開│
  │    │防制條例案送驗尿液│時地施用第一級毒品海洛因1 │
  │    │編號與真實姓名對照│次之事實。                │
  │    │表編號名冊、長榮大│                          │
  │    │學98年9月28日出具 │                          │
  │    │之確認告各1紙。   │                          │
  ├──┼─────────┼─────────────┤
  │ 三 │本署刑案資料查註記│被告前因施用毒品案件，經觀│
  │    │錄表、全國施用毒品│察勒戒執行完畢釋放後，5年 │
  │    │案件紀錄表、受觀察│內已再犯施用毒品罪之事實。│
  │    │勒戒人毒品及前科紀│                          │
  │    │錄簡列表、矯正簡表│                          │
  │    │各1份。           │                          │
  └──┴─────────┴─────────────┘
二、核被告林淑君所為，係犯毒品危害防制條例第10條第1項施
    用第一級毒品罪嫌。
三、依毒品危害防制條例第23條第2項、刑事訴訟法第251條第1
    項提起公訴。
    此  致
臺灣高雄地方法院
中    華    民    國   100    年    1     月    14    日
                              檢  察  官  楊  慶  瑞
上正本證明與原本無異
中    華    民    國   100    年    2     月    1     日
                              書  記  官
附錄本案所犯法條全文
毒品危害防制條例第10條
施用第一級毒品者，處 6 月以上 5 年以下有期徒刑。
施用第二級毒品者，處 3 年以下有期徒刑。